臺灣臺南地方法院刑事判決
111年度簡上字第15號
上  訴  人  
即  被  告  曾進士


上列上訴人因被告涉犯公共危險案件，不服本院110 年度簡字第
2628號於中華民國110 年11 月29日所為之第一審刑事簡易判決
（聲請簡易判決處刑書案號：110 年度偵續字第109號）提起上
訴，本院管轄之第二審合議庭判決如下：
    主  文
上訴駁回。
曾進士緩刑貳年，緩刑期間並應依本院一一一年四月二十二日一
一一年度新簡字第一二三號和解筆錄一、㈡所示內容向楊文達支
付損害賠償。
    事實及理由
一、本案經本院審理結果，認第一審以被告曾進士所為係犯刑法
    第175條第3項之失火罪，判處拘役30日，如易科罰金，以新
    臺幣（下同）1,000元折算1 日，其認事用法及量刑均無違
    誤或不當之處，應予維持，並除引用第一審判決書記載之事
    實、證據及理由（詳如附件）外，並增列被告於本院審理時
    之自白為證據（本院簡上卷第109頁）。
二、上訴意旨略以：案發後已與告訴人楊文達達成和解，希望法
    院輕判等語（本院簡上卷第109頁）。
三、經查：被告已於本院審理時坦承確有失火燒傷告訴人芒果樹
    之犯行（本院簡上卷第109頁），核與證人即告訴人於警詢
    所為之證述相符（警卷第9至13頁），並有芒果樹燒毀照片
    （警卷第17至19頁）、告訴人所有臺南市○○區○○段地號0000
    -00 號之土地所有權狀1 份（警卷第21頁）等資料在卷可稽
    ，是被告涉犯刑法第175條第3項失火罪之犯行，堪以認定。
    原審依刑事訴訟法第449條第1項前段、第3項、第454條第2
    項，刑法第175條第3項、第41條第1項前段，刑法施行法第1
    條之1第1項，予以論罪科刑，其認事用法並無違誤。又按量
    刑之輕重，係事實審法院得依職權自由裁量之事項，茍已斟
    酌刑法第57條各款所列情狀而未逾越法定刑度，則不得遽指
    為違法；又在同一犯罪事實與情節，如別無其他加重或減輕
    之原因，下級法院量定之刑，亦無過重或失輕之不當情形，
    則上級法院對於下級法院之職權行使，原則上應予尊重（最
    高法院72年度台上字第6696號判例、85年度台上字第2446號
    裁判要旨參照）。原審審酌被告因一時未能注意當天風勢吹
    拂方向，在點火自家農地焚燒雜草，不慎燒毀鄰居種植之芒
    果樹，不但使他人受有財產上之損害，更致生公共危險；惟
    審酌其犯後並未否認犯行，雙方因賠償金額有差距，致未能
    達成調解，此有本院調解筆錄附卷，兼衡以被告之過失情節
    、對於公共安全之危險程度，及其為專科畢業學歷之教育程
    度，無刑案前科紀錄之素行，家庭經濟狀況小康等一切情狀
    ，量處拘役30日，如易科罰金，以1,000元折算1 日，量刑
    亦屬妥適。被告主張原審量刑過重，提起上訴，並無理由，
    應予駁回。
四、緩刑之宣告：
(一)被告前未曾受有期徒刑以上刑之宣告，有臺灣高等法院被告
    前案紀錄表1 份在卷可憑，其經此教訓後，應知所警惕，信
    無再犯之虞，本院因認所宣告之刑以暫不執行為適當，併諭
    知緩刑二年，以勵自新，並依被告與告訴人同意之條件，命
    被告依主文所示條件向告訴人支付損害賠償。其中二人之和
    解金額雖為12萬元，有本院111年4月22日111年度新簡字第1
    23號和解筆錄附卷可參（本院簡上卷第81頁），但該和解筆
    錄一、㈠所示內容即被告應給付告訴人6萬元部分，因被告已
    於該和解筆錄成立時，當場給付完畢，有上開和解筆錄及本
    院公務電話紀錄各1份附卷可參（本院簡上卷第81、85頁）
    ，因此，被告僅餘上開和解筆錄一、㈡所示內容之損害賠償
    尚未給付，附此敘明。而該賠償部分，依刑法第74條第4 項
    之規定得為民事強制執行名義。
(二)又緩刑之宣告，係國家鑒於被告能因知所警惕而有獲得自新
    機會之期望，特別賦予宣告之刑暫不執行之恩典，若被告在
    緩刑期間，又再為犯罪或其他符合法定撤銷緩刑之原因（例
    如：依刑法第75條之1第1 項第4 款之規定，受緩刑之宣告
    者而違反本院所定之上開負擔情節重大，足認緩刑難收其預
    期效果，而有執行刑罰之必要者，得撤銷其緩刑之宣告），
    均將可能產生撤銷本件緩刑宣告而仍須執行所宣告之刑之後
    果，被告務必切實銘記在心，警惕慎行，以免喪失自新之機
    會，併予敘明。
五、據上論斷，應依刑事訴訟法第455 條之1 第1 項、第3 項、
    第373 條、第368 條，刑法第74條第1 項第1 款、第2 項第
    3 款，判決如主文。
本案經檢察官胡晟榮聲請簡易判決處刑、檢察官紀芊宇到庭執行
職務。
中　　華　　民　　國　　111 　年　　5 　　月　　31　　日
                  刑事第十一庭  審判長法  官  陳淑勤
                                      法  官  周宛瑩
                                      法  官  張郁昇
本判決不得上訴。
以上為正本，係照原本作成，證明與原本無異。
中　　華　　民　　國　　111 　年　　6 　　月　　6 　　日
                                      書記官  盧昱蓁
【附件】
臺灣臺南地方法院刑事簡易判決
110年度簡字第2628號
聲　請　人　臺灣臺南地方檢察署檢察官
被　　　告　曾進士　男　民國00年0月00日生
　　　　　　　　　　身分證統一編號：Z000000000號
　　　　　　　　　　住臺南市○○區○○○路000號
　　　　　　　　　　居臺南市○區○○路000巷00號
上列被告因公共危險案件，經檢察官聲請以簡易判決處刑（110
年度偵續字第109號），本院判決如下：
        主  文
曾進士犯刑法第一百七十五條第三項之失火罪，處拘役參拾日，
如易科罰金，以新臺幣壹仟元折算壹日。
    犯罪事實及理由
一、本案之犯罪事實及證據均引用檢察官聲請簡易判決處刑書之
    記載（如附件）。
二、論罪科刑：
㈠、刑法所稱之「燒燬」，係指燃燒毀損之意，亦即標的物已因
    燃燒結果喪失其效用而言。本案失火結果，導致楊文達所種
    植之芒果樹35棵因受燒或高溫煙燻而變色、碳化，而喪失原
    有結果實之功能，已達於燒燬之程度。是核被告曾進士所為
    ，係犯刑法第175條第3項之失火罪。
㈡、爰以行為人之責任為基礎，審酌被告因一時未能注意當天風
    勢吹拂方向，在點火自家農地焚燒雜草，不慎燒毀鄰居種植
    之芒果樹，不但使他人受有財產上之損害，更致生公共危險
    ；惟審酌其犯後並未否認犯行，雙方因賠償金額有差距，致
    未能達成調解，此有本院調解筆錄附卷，兼衡以被告之過失
    情節、對於公共安全之危險程度，及其為專科畢業學歷之教
    育程度，無刑案前科紀錄之素行，家庭經濟狀況小康等一切
    情狀，量處如主文所示之刑，並諭知如易科罰金之折算標準
    。
三、依刑事訴訟法第449條第1項前段、第3項、第454條第2項，
    刑法第175條第3項、第41條第1項前段，刑法施行法第1條之
    1第1項，逕以簡易判決處刑如主文。
四、如不服本件判決，得自收受送達後20日內，向本院提出上訴
    狀（附繕本），上訴於本院管轄之第二審地方法院合議庭。
本案經檢察官胡晟榮聲請以簡易判決處刑
中　　華　　民　　國　　110 　年　　11　　月　　29　　日
                  刑事第五庭    法　官  蔡奇秀
以上正本證明與原本無異。
                                書記官　張仕蕙
中　　華　　民　　國　　110 　年　　11　　月　　30　　日
【附件】：
臺灣臺南地方檢察署檢察官聲請簡易判決處刑書
                                    110年度偵續字第109號
　　被　　　告　曾進士　男　65歲（民國00年0月00日生）
　　　　　　　　　　　　住臺南市○○區○○○路000號
　　　　　　　　　　　　居臺南市○區○○路000巷00號
　　　　　　　　　　　　國民身分證統一編號：Z000000000號
上列被告因公共危險案件，業經偵查終結，認為宜以簡易判決處
刑，茲將犯罪事實及證據並所犯法條分述如下：
　　　　犯罪事實
一、曾進士於民國110年4月10日下午2時許，在渠所有之臺南市○
    ○區○○段0000○00地號土地上焚燒雜草前，明知該處鄰近他人
    果園，應注意當天風勢吹拂方向，確認火勢無蔓延引燃周遭
    或下風處之他人果園之可能性，始得點火，以防火災之發生
    ，而當時並無不能注意之情事，竟疏未注意及此，即貿然點
    火焚燒雜草，致風勢將已燃燒之雜草飄散至鄰地即楊文達所
    有之同段1212之23地號土地芒果園，進而燒燬楊文達所種植
    之芒果樹35棵，致生公共危險。
二、案經楊文達訴請臺南市政府警察局善化分局報告偵辦。
　　　　證據並所犯法條
一、上揭犯罪事實，業據被告曾進士於警詢及偵訊時供認不諱，
    經核與告訴人楊文達之指訴相符，並有芒果樹燒毀照片在卷
    可稽，被告之自白經核與事實相符，是渠犯嫌應堪認定。
二、核被告所為，係犯刑法第175條第3項失火燒燬住宅、建築物
    及交通工具以外之物罪嫌。至告訴暨報告意旨雖認被告另涉
    有刑法第354條毀損罪嫌，然告訴人所有芒果樹遭焚燒之結
    果，應屬被告過失之行為所致，其理由已詳載於本署110年
    度偵字第11919號不起訴處分書中，乃不在此贅述，尚難認
    被告有何故意毀損之犯意，惟該部分倘成立犯罪，因與上開
    起訴部分屬同一行為，自為前開聲請簡易判決處刑效力所及
    ，爰不另為不起訴處分。
三、依刑事訴訟法第451條第1項聲請逕以簡易判決處刑。
　　此　致
臺灣臺南地方法院
中　　華　　民　　國　 110　　年　　10　　月　　20　　日
                              檢  察  官  胡晟榮
本件證明與原本無異
中　　華　　民　　國　 110　　年　　10　　月　　25　　日
                              書  記  官  許靜萍
附錄所犯法條
中華民國刑法第175條
放火燒燬前二條以外之他人所有物，致生公共危險者，處 1 年
以上 7 年以下有期徒刑。
放火燒燬前二條以外之自己所有物，致生公共危險者，處 3 年
以下有期徒刑。
失火燒燬前二條以外之物，致生公共危險者，處拘役或 9 千元
以下罰金。

附記事項：
本件係依刑事訴訟法簡易程序辦理，法院簡易庭得不傳喚被告、
輔佐人、告訴人、告發人等出庭即以簡易判決處刑；被告、被害
人、告訴人等對告訴乃論案件如已達成民事和解而要撤回告訴或
對非告訴乃論案件認有受傳喚到庭陳述意見之必要時，請即另以
書狀向簡易法庭陳述或請求傳訊。